% Hausaufgabe 16
% Astrid Graessner <Graessne@students.uni-marburg.de>
% 2014-06-11

Falls die Umlaute in dieser und anderen Dateien nicht korrekt dargestellt werden, sollten Sie File > Reopen with Encoding > UTF-8 sofort machen (und auf jeden Fall ohne davor zu speichern), damit die Enkodierung korrekt erkannt wird! 

```{r, echo=FALSE}
# Notwendige Pakete laden
library(ggplot2)
library(ez)
library(xtable)
library(reshape2)
suppressPackageStartupMessages(library(knitcitations))
```

# Die nächsten Punkte sollten langsam automatisch sein...
1. Kopieren Sie diese Datei in Ihren Ordner (das können Sie innerhalb RStudio machen oder mit Explorer/Finder/usw.) und öffnen Sie die Kopie. Ab diesem Punkt arbeiten Sie mit der Kopie. Die Kopie bitte `hausaufgabe16.Rmd` nennen und nicht `Kopie...`
2. Sie sehen jetzt im Git-Tab, dass der neue Ordner als unbekannt (mit gelbem Fragezeichen) da steht. Geben Sie Git Bescheid, dass Sie die Änderungen im Ordner verfolgen möchten (auf Stage klicken). Die neue Datei steht automatisch da.
3. Machen Sie ein Commit mit den bisherigen Änderungen (schreiben Sie eine sinnvolle Message dazu -- sinnvoll bedeutet nicht unbedingt lang) und danach einen Push.
4. Ersetzen Sie meinen Namen oben mit Ihrem. Klicken auf Stage, um die Änderung zu merken.
5. Ändern Sie das Datum auf heute. (Seien Sie ehrlich! Ich kann das sowieso am Commit sehen.)
6. Sie sehen jetzt, dass es zwei Symbole in der Status-Spalte gibt, eins für den Zustand im *Staging Area* (auch als *Index* bekannt), eins für den Zustand im Vergleich zum Staging Area. Sie haben die Datei modifiziert, eine Änderung in das Staging Area aufgenommen, und danach weitere Änderungen gemacht. Nur Änderungen im Staging Area werden in den Commit aufgenommen.
7. Stellen Sie die letzten Änderungen auch ins Staging Area und machen Sie einen Commit (immer mit sinnvoller Message!).
8. Vergessen Sie nicht am Ende, die Lizenz ggf. zu ändern!

# Diamonds are forever 
Bisher haben Sie von mir mehr oder weniger vollständige Analysen bekommen, bei denen Sie im Prinzip nur einzelne Schritte einfügen müssten. Es wird allerdings langsam Zeit, dass Sie eine eigenständige Analyse ausführen. Sie haben das bei der Analyse vom Priming Experiment mittels ANOVA fast gemacht, aber auch da haben Sie viel von mir vorgefertigt bekommen. Für die Aufgaben heute werden Sie den Datensatz `diamonds` aus `ggplot2` bearbeiten. Schauen Sie sich die Beschreibung des Datensatzes an

```{r, eval=FALSE}
?diamonds
```
<div style="border: 2px solid black; padding: 5px; font-size: 80%;">
```{r, echo=FALSE, results='asis'}
tools:::Rd2HTML(utils:::.getHelpFile(help(diamonds)),stylesheet="")
```
</div>

Die Aufgabe ist: eine Ausgangsfrage und die darauf folgenden Anschlussfragen statisch zu beantworten. Sie können auch einige kleinere Fragen als Gruppe behandeln. Sie haben frei Wahl von Methoden und Fragen, aber sie müssen natürlich zueinander passen!

ein paar mögliche Ausgangsfragen:

* Was bestimmt den Preis eines Diamenten?
* Was bestimmt das Gewicht  eines Diamenten? Hat Farbe oder Klarheit eine Auswirkung daruf oder bloß Volumen?
* Gibt es einen Zusammenhang zwischen den verschieden Dimensionen ("Längen")? 
* Gibt es einen Zusammenhang zwischen Farbe und Klarheit? Zwischen Farbe und Carat? Zwischen Farbe und Tiefe?
* ...

*Vergessen Sie dabei nicht, dass wir bisher nur Methoden gelernt haben, wo die abhängige Variable zumindest intevallskaliert ist!*

Sie können sich auch [das *ggplot* Buch](http://dx.doi.org/10.1007/978-0-387-98141-3) zur Inspiration anschauen, v.a. Abbildungen 4.7, 4.8, 4.9, 5.2, 5.3, 5.4, 5.6, 5.14, 7.16, 9.1  und Kapitel 2.2-2.5 könnten wirken. Den Code zur Erstellung der Figuren findet man immer im Haupttext.


```{r}
ggplot(diamonds,aes(x=carat,y=price,color=color)) + geom_point()
ggplot(diamonds,aes(x=carat,y=price,color=color)) + geom_point(alpha=0.3)
ggplot(diamonds,aes(x=carat,y=price,color=color)) + geom_point() + facet_wrap(~color)
```
# Wie ist der Einfluss von Karat und Klarheit auf den Preis? Welches erklärt den Preis am besten? Gibt es eine Interaktion?
erstmal plotten zuerst einzeln dann in einem
```{r}
ggplot(diamonds, aes(x=carat, y=price))+geom_point()
```
es scheint einen Zusammenhang zwischen Karat und Preis zu geben, allerdings steigt er exponentiell an

```{r}
ggplot(data=diamonds) + geom_density(aes(x=price,color=clarity,fill=clarity),alpha=0.1)+scale_x_continuous(limits=c(5000,20000))
```
Den Zusammenhang von Klarheit und Preis kann man gut durch einen Densityplot darstellen. Ich habe die X-Achse limitiert, um besser erkennen zu können, welche Klarheitsgrade im oberen Preisbereich liegen.
```{r}
ggplot(diamonds, aes(x=carat, y=price, color=clarity))+ geom_point(alpha=.8) 
```
Hier kann man erkennen, dass bei höheren Karatwerten (und damit auch höheren Preisen) es auch vermehrt die Klarheitsgrade I1, SI2 und SI1 gibt.

# lineare Regression
für den Einfluss von Karat auf Preis:
```{r}
summary(lm(price~carat,data=diamonds))
```
Karat scheint viel Varianz vom Preis zu erklären. R^2 ist .85.

Damit eine lineare Regression mit der Variable Klarheit gemacht werden kann, muss sie transformiert werden, da es eine kategoriale Variable ist. Das geschieht durch den Befehl as.numeric
```{r}
diamonds$clarity.numeric <- as.numeric(diamonds$clarity)
summary(lm(price~clarity.numeric,data=diamonds))
```
R^2 ist hier sehr gering. Also scheint die Klarheit keinen großen Einfluss auf den Preis des Diamonaten zu haben. 

gibt es eine Interaktion zwischen Klarheit und Karat?

```{r}
summary(lm(price~carat*clarity.numeric,data=diamonds))
```
R^2 liegt nun bei .9, also ist noch mehr Varianz erklärt worden. Der T-wert für Klarheit ist nun bei 0.38 und nicht signifikant (p>.5), aber die Interaktion ist signifikant.

ANOVA mit den Einflüssen von Carat und Clarity auf Preis mit Blick auf Interaktion

```{r}
summary(aov(price~carat*clarity, data = diamonds))
```
Karat hat den höchsten F-Wert. Klarheit und die Interaktion sind aber auch hochsignifikant.
Ob Klarheit jetzt einen Einfluss auf den Preis hat, kann ich nicht genau interpretieren, da bei der linearen Regression ein nichtsignifikanter Wert herauskam, bei der ANOVA aber ein signifikanter. Eine Interaktion ist in beiden Fällen zu sehen.

# Noch eine Überlegung
Haben Sie dabei explorativ oder konfirmativ gearbeitet? Was hat das für eine Auswirkung auf die Interpretation der Ergebnisse?


# Lizenz
Dieses Werk ist lizenziert unter einer CC-BY-NC-SA Lizenz.
